【裁判字號】    98,訴,1281
【裁判日期】    980430
【裁判案由】    毒品危害防制條例
【裁判全文】
臺灣臺中地方法院刑事判決              98年度訴字第1281號
公  訴  人  臺灣臺中地方法院檢察署檢察官
被      告  甲○○
上列被告因違反毒品危害防制條例案件，經檢察官提起公訴（98
年度毒偵字第1006號），於本院準備程序，被告就被訴事實為有
罪之陳述，經本院告知簡式審判程序意旨，並聽取當事人之意見
後，經合議庭裁定改行簡式審判程序，本院判決如下：
    主  文
甲○○施用第一級毒品，處有期徒刑捌月。
    犯罪事實
一、甲○○前因施用毒品案件，經本院以94年度毒聲字第455號
    裁定送觀察、勒戒後，認無繼續施用毒品之傾向，於民國95
    年3月23日因執行完畢而釋放，並經臺灣臺中地方法院檢察
    署檢察官於95年3月23日以94年度毒偵緝字第180號、94年度
    毒偵字第6192號、95年度毒偵字第76號為不起訴處分確定。
    詎其仍不知戒除毒癮，復於97年10月21日晚上10時許，在其
    位於臺中縣外埔鄉○○村○○路604號之住所內，以將第一
    級毒品海洛因粉末置入注射針筒內加水後，再以針筒注射之
    方式，施用第一級毒品海洛因1次（該針筒未據扣案）。嗣
    於97年10月23日下午4時18分許，在苗栗縣苑裡鎮苑裡火車
    站前，為警查獲，經其同意採其尿液送鑑驗後，結果呈可待
    因及嗎啡陽性反應，始悉上情。
二、案經苗栗縣警察局通霄分局報告臺灣苗栗地方法院檢察署檢
    察官呈請臺灣高等法院臺中分院檢察署檢察長核轉臺灣臺中
    地方法院檢察署檢察官偵查起訴。
    理  由
一、按除被告所犯為死刑、無期徒刑、最輕本刑為3年以上有期
    徒刑之罪或高等法院管轄第一審案件者外，於刑事訴訟法第
    273條第1項程序進行中，被告先就被訴事實為有罪之陳述時
    ，審判長得告知被告簡式審判程序之旨，並聽取當事人、代
    理人、辯護人及輔佐人之意見後，裁定進行簡式審判程序；
    除簡式審判程序及簡易程序案件外，第一審應行合議審判，
    刑事訴訟法第273之1條第1項、第284條之1分別定有明文。
    查本件被告甲○○所犯係死刑、無期徒刑、最輕本刑為3年
    以上有期徒刑或高等法院管轄第一審案件以外之罪，並於本
    院行準備程序時就被訴事實為有罪之陳述，本院合議庭依前
    揭規定，經評議結果，裁定改由受命法官獨任行簡式審判程
    序。又簡式審判程序之證據調查，依刑事訴訟法第273條之2
    規定，不受同法第159條第1項審判外陳述排除之限制，再被
    告對於卷內之各項證據，亦不爭執證據能力，故卷內所列之
    各項證據，自得作為證據，合先敘明。
二、上揭犯罪事實，業據被告甲○○於警詢及本院審理時均坦承
    不諱。而為警所採之尿液，經送鑑驗結果確呈可待因、嗎啡
    陽性反應，亦有詮昕科技股份有限公司於97年11月14日出具
    之濫用藥物尿液檢驗報告1份附卷可稽。而海洛因施用入人
    體後水解還原成嗎啡，再循嗎啡之代謝方式排出體外，已據
    行政院衛生署藥物食品檢驗局（81）藥檢壹字第006431號函
    說明甚詳。足徵被告自白因有其他證據可補強，且查與事實
    相符，足予憑採。本案事證明確，被告犯行已經證明，應依
    法論科。
三、核被告甲○○所為，係犯毒品危害防制條例第10條第1項之
    施用第一級毒品罪。被告施用第一級毒品前持有第一級毒品
    之低度行為，應為其施用第一級毒品之高度行為所吸收，不
    另論罪。又被告前因施用毒品案件，經裁定送觀察、勒戒後
    ，認無繼續施用毒品之傾向，業於95年3月23日執行完畢而
    釋放，復於前揭觀察、勒戒執行完畢釋放後5年內之96年間
    ，又因施用毒品案件，經本院以96年訴字第977號判處應執
    行有期徒刑10月，並經本院96年聲減字第7760號裁定減刑為
    5月確定，於97年12月12日縮刑期滿執行完畢（本件不構成
    累犯），有臺灣高等法院被告前案紀錄表1份在卷可稽。爰
    審酌被告曾有施用毒品之不良素行，經施以觀察、勒戒後，
    仍不知悔改警惕，猶繼續施用毒品，顯然無視於毒品對於自
    身健康之戕害及國家對於杜絕毒品犯罪之禁令，固屬不該，
    而本案係被告於前案執行前所犯，其尚未受刑之執行教化，
    兼衡以被告犯罪之動機、方法、手段、智識能力、家庭狀況
    暨犯後已坦承犯行，並承諾不再施用毒品，態度良好等一切
    情狀，量處如主文所示之刑，以示懲儆。
四、依刑事訴訟法第273條之1第1項、第299條第1項前段、第310
    條之2、第454條第1項，刑法第11條前段，毒品危害防制條
    例第10條第1項，判決如主文。
五、如不服本判決，應於收受送達後10日內向本院提出上訴書狀
    ；並應敘述具體理由；其未敘述上訴理由者，應於上訴期間
    屆滿後20 日內向本院補提理由書（均須按他造當事人之人
    數附繕本）「切勿逕送上級法院」。
本案經檢察官乙○○到庭執行職務。
中    華    民    國    98    年    4     月    30    日
                  刑事第八庭    法  官  黃賢婷
以上正本證明與原本無異。
                                書記官  江美琪
中    華    民    國    98    年    4    月     30      日
附錄本案論罪科刑法條：
毒品危害防制條例第10條第1項
施用第一級毒品者，處6月以上、5年以下有期徒刑。


司法院資訊處製作；財團法人民間司法改革基金會備份。
